臺灣臺南地方法院交通事件裁定　　　　　　　　　　　九十三年度交聲字第二四號
　　移 送機 關　交通部公路總局嘉義區監理所麻豆監理站
　　受 處分 人
　　即 異議 人　甲○○
右列受處分人因違反道路交通管理處罰條例案件，對於交通部公路總局嘉義區監理所
臺南監理站民國九十三年一月八日所為之裁決處分（處分案號：麻監裁罰字第裁七五
—Ｍ00000000號）有關肇事致人受傷逃逸部分，聲明異議，本院裁定如左：
    主  文
異議駁回。
    理  由
一、聲明異議意旨略以：受處分人即異議人甲○○於民國九十三年一月二日十七時許
    至二十二時許，在台南縣麻豆鎮冠中加油站開幕餐宴上飲用玉泉清酒半瓶後，因
    不勝酒力，致不知係在何種情況下追撞前方由戴伊真所駕駛之車牌號碼ＵＡ—二
    七０一號自用小客車。案發後，異議人之意識極為模糊而繼續往前行駛，不久異
    議人始感覺剛剛似乎有事發生，但不知確切發生何事，遂掉轉車頭沿路查看究竟
    發生何事，殆駛至肇事現場時遭警攔阻而下車，異議人確實不知有與戴伊真所駕
    駛之自小客車發生追撞，伊並無肇事逃逸之違規行為。原處分機關即移送機關交
    通部公路總局嘉義區監理所麻豆監理站以異議人有肇事致人受傷逃逸之違規行為
    （酒精濃度超過規定標準部分，未據異議人提起聲明異議），而依道路交通管理
    處罰條例第六十二條第一項後段之規定，裁處異議人吊銷駕駛執照，終身禁考，
    異議人不服該裁處，乃提起本件異議云云。
二、按汽車駕駛人，駕駛汽車肇事致人受傷或死亡，應即採取救護或其他必要措施，
    並向警察機關報告，不得駛離；違者吊扣其駕照三個月至六個月；逃逸者吊銷駕
    駛執照，道路交通管理處罰條例第六十二條第一項定有明文。
三、經查：
（一）本件受處分人即異議人甲○○有於九十三年一月二日十七時許至二十二時許，
      在台南縣麻豆鎮冠中加油站開幕餐宴上飲用玉泉清酒半瓶後，駕駛車牌號碼Ｄ
      Ｄ—一三一八號自小客車，沿台南縣西港鄉○○村○○路內側快車道由南往北
      方向行駛，而於同日二十三時十五分許，行經台南縣西港鄉○○村○○路三六
      ０號前時，因酒後駕車失控，自後撞擊在前而由戴伊真所駕駛之車牌號碼ＵＡ
      —二七０一號自小客車後車尾，致戴伊真受有胸部及頭部鈍挫傷等傷害。詎異
      議人明知已駕車肇事並致戴伊真受傷，竟仍未下車查看或採取其他必要之救護
      措施，反而逕行駕車逃離現場之事實，業據異議人甲○○於本件刑事偵查中陳
      稱：「（問：肇事當時，是否明知有駕車撞到車子？）應該是知道」、「（問
      ：是否有肇事逃逸？）我確時有離開現場」等語明確（詳台灣臺南地方法院檢
      察署九十三年度偵字第六五七號卷第六頁），並有道路交通事故現場圖、道路
      交通事故調查報告表（一）（二）計三紙、診斷證明書一紙及道路交通事故蒐
      證照片二十八幀在卷可佐。其次，觀諸卷附現場照片所示之車損情形，係異議
      人之自小客車前車頭撞擊戴伊真自小客車之後車尾，導致異議人之自小客車前
      方保險桿受損，戴伊真之自小客車後車尾及後車尾保險桿嚴重凹陷，據此足見
      車禍撞擊力道甚大。且本件車禍之撞擊點既在異議人駕駛之自小客車前車頭，
      即屬異議人前方之視野內，應為異議人駕車可得注意之範圍，異議人就其駕車
      有與人發生碰撞之事實實難諉為不知。再者，異議人於案發四十五分後，即遭
      警測試其吐氣所含酒精濃度為每公升０‧三七毫克，此有吐氣所含酒精濃度測
      試值結果單在卷可憑，另依醫學研究，血液酒精濃度為呼氣酒精濃度之二千一
      百倍至二千三百倍，而人體血液酒精濃度之消滅速率，為每小時減少每百公升
      十五至二十毫克等結果，有國立台灣大學醫學院八十五年九月二十五日（八五
      ）醫秘字第二０八二號函影本一份存卷可考，而本件異議人肇事約四十五分（
      即０‧七五小時）後，經警測得其呼氣酒精濃度約為每公升０‧三七毫克，
      依據對異議人最有利之標準推算，其肇事當時之呼氣酒精濃度約為每公升０‧
      三八六七毫克（0.37mg/Ｌ×2100÷10＝77.7mg/100mＬ，77.7＋0.75×15＝
      88.95mg/100mＬ，88.95mg/100mＬ÷2300×10＝0.3867mg/Ｌ），又參考行政
      院國軍退除役官兵輔導委員會台北榮民總醫院之認定標準，對於汽車駕駛人之
      呼氣酒精濃度達每公升０‧二五毫克至０‧五毫克間，屬輕度協調功能降低，
      此有該院八十八年八月五日（八八）北總內字第二六八六八號函一份在卷可佐
      ，依此判斷，異議人肇事當時僅係協調功能降低，其於肇事當時之精神狀態應
      尚未達於泥醉，已不能安全駕駛之意識模糊狀態。足見異議人辯稱：肇事當時
      伊意識模糊，不知發生何事云云，顯係卸責之詞，不足憑採。又本件車禍之肇
      事逃逸刑事案件，亦經台灣臺南地方法院檢察署檢察官以異議人駕駛動力交通
      工具肇事，致人受傷而逃逸犯行明確，而予以緩起訴處分在案，有九十三年度
      偵字第六五七號緩起訴處分書一份附卷可按，並經本院調閱該卷核實無訛。
      從而，異議人於上開時、地駕駛自小客車，肇事致人受傷並逃逸之事實，應堪
      認定。
（二）本件異議人有於右述時、地駕駛自小客車，肇事致人受傷並逃逸之事實，既可
      認定，則移送機關即交通部公路總局嘉義區監理所麻豆監理站，據此引用前開
      道路交通管理處罰條例第六十二條第一項後段之規定，裁處異議人吊銷駕駛執
      照，於法並無不當，異議人異議為無理由，應予駁回。
四、據上論斷，應依道路交通案件處理辦法第十九條，裁定如主文。
中      華      民      國    九十三    年      五      月     十八     日
                                  臺灣臺南地方法院交通法庭
                                      法  官  鄭燕璘
右正本證明與原本無異。
如不服本裁定應於送達後五日內向本院提出抗告狀。
                                      書記官  陳金堂
中      華      民      國    九十三    年      五      月   二十一     日
